臺灣高等法院交通事件裁定　　　　　　　　　　　　九十一年度交抗字第六九四號
　　抗　告　人
　　即受處分人　甲○○
右列抗告人即受處分人因違反道路交通管理處罰條例案件，不服臺灣板橋地方法院中
華民國九十一年七月二十六日裁定（九十一年度交聲字第三五一號），本院裁定如左
：
    主  文
抗告駁回。
    理  由
一、按汽車行駛於高速公路，而不遵管制規定者，處汽車駕駛人新台幣三千元以上六
    千元以下罰鍰；有上開違規行為，除依原條款處罰鍰外，並記違規點數一點，道
    路交通管理處罰條例第三十三條第一項、第六十三條第一項第一款定有明文。
二、原處分機關即交通部公路局台北區監理所係以：本件受處分人甲○○於民國（下
    同）九十年十一月七日十四時五分許，駕駛車號ＦＰ─○○一二號自用小客車，
    行經國道三號公路二十五公里南向車道處，因超速行駛，經內政部警政署國道公
    路警察局第六警察隊舉發，爰依道路交通管理處罰條例第三十三條第一項裁罰，
    並依同法第六十三條第一項第一款規定記違規點數一點，有原處分機關違反道路
    交通管理事件裁決書影本一紙在卷可按（詳原審卷第七頁）。
三、原審裁定意旨略以：
    (一)異議意旨略以：異議人即受處分人甲○○於收受裁決書前，未曾接獲舉發通知
      使異議人喪失陳述意見之機會；且公路警察隊第六隊之舉發通知單及採證照片
      ，僅得辨識出車牌為ＦＰ－○○一二號，無從探知違規地點及違規事實，為此
      聲明異議，請求撤銷原處分。
    (二)經查：舉發單位即內政部國道公路警察局第六警察隊開立之編號ＺＦ0000
      000號違規單，已於九十一年十一月三十日於深坑郵局草地尾支局以第一八
      八五七七號掛號函件寄送，於九十年十二月三日妥投，由異議人蓋章收執在案
      ，此有該隊九十一年三月二十五日公警國六刑字第○九一○○○三九六六號函
      及所附之傳真查詢國內各類掛號郵件查單影本一份二張可佐，勘以認該違規通
      知單已合法送達予異議人收受。異議人辯稱未曾接獲舉發通知云云，即與事實
      有悖。
    (三)又查，異議人於九十年十一月七日下午二時五分，於國道三號公路二五公里南
      向車道，在最高限速九十公里道路，以時速一○六公里超速行駛，有公警局交
      字第ＺＦ0000000號舉發通知單影本一件及採證照片一幀可佐。而舉發
      異議人違規超速之雷達測速儀（照相式），係由內政部警政署國道公路警察局
      第六警察隊木柵分隊使用電子式三腳架型雷達測速照相儀（移動式），於國道
      三號公路南向二十五公里處照相舉發，該雷達測速照相儀於九十年十月二十二
      日送交經濟部標準檢驗局檢定合格，有效期限至九十一年十月。該儀器之誤差
      為一百公里＼小時＼，正負二公里＼小時（志伸公司航速電子式三腳架型微電
      腦測速照相雷達使用手冊之雷達技術規格），此有該隊九十一年五月十日公警
      國六交字第○九一○○○六七六四號函及附件經濟部標準檢驗局雷達測速儀檢
      定合格證書影本一紙可佐，勘認儀器合乎標準，無測速錯誤之情事。因此，異
      議人確有於上揭時地違規超速。原處分機關據以裁罰新台幣三千元，並記違規
      點數一點，限於九十一年三月一日繳納罰鍰，逾期不繳納，自九十一年三月二
      日起易處吊扣駕駛執照，並限於九十一年三月十六日前繳送，九十一年三月十
      六日前未繳送者，自九十一年三月十七日起易處吊銷，並逕行註銷駕駛執照，
      於法並無不合。本件異議為無理由，應予駁回。
四、抗告意旨略以：
    (一)抗告人對於違規舉發通知合法送達與抗告人收受之事實，並無爭執。抗告人於
      原審程序所陳述聲明異議之意旨，係以原處分機關未依法踐行道路交通安全管
      理處罰條例第八條第二項所規定，於裁決前「應」給予違規行為人陳述之機會
      之法定程序，即據違規舉發通知單，逕為裁決處罰，使抗告人喪失法律所賦予
      陳述意見之機會，是原處分機關之裁決處罰，程序上顯有瑕疵，自無由維持。
    (二)道路交通管理處罰條例第八條第二項之規定，其立法意旨，係在避免行政機關
      恣意專斷，發揮預防行政處分之錯誤，藉此提高行政處分正確率之功能，其性
      質應屬強制規定。是給予違規行為人陳述之機會，為原處分機關於裁決處罰前
      應踐行之先行程序，本件原處分機關未踐行該先行程序，其所為之處分，顯有
      程序上之瑕疵，而為違法之行政處分，自應予撤銷。
    (三)原裁定審酌抗告人於原審異議之意旨，與抗告人聲明異議之意旨，顯不相符，
      原裁定未遑詳究，對於抗告人所爭執漏未審酌，原裁定非無違誤；又原處分機
      關於裁決處罰前既未踐行前揭先行程序，其所為之處分，顯有程序上之瑕疵，
      而為違法之行政處分，自無由維持，應併予撤銷。
五、經查：
    (一)上開抗告人即受處分人甲○○本件違規事實，有內政部國道公路警察局第六警
      察隊舉發違反道路交通管理事件通知單影本一紙、舉發照片一幀在卷（詳原審
      卷第二十八頁、第九頁）可稽；復徵諸該隊九十一年五月十日公警國六交字第
      ○九一○○○六七六四號函及附件經濟部標準檢驗局雷達測速儀檢定合格證書
      影本一紙（詳原審卷第四十一頁至第四十四頁），勘認本件雷達測速照相儀器
      合乎標準，亦無測速錯誤之情事，前揭抗告人違規事實，應甚明確。
    (二)抗告人以原處分機關未給予陳述意見機會逕予裁決提起抗告。惟查，前揭抗告
      人合法收受之舉發違反道路交通管理事件通知單上詳載逕行舉發之車主姓名、
      車牌號碼、車種、違規事實、違規時間、違規地點、舉發違反法條、應到案日
      期為「九十年十二月二十三日前」，應到案處所為「台北區監理所」等資料（
      詳上開通知單），則該通知單業已告知被舉發人即抗告人全部相關違規資訊，
      並請被舉發之抗告人應於特定期日前到原處分機關就被舉發之事實陳述意見，
      核其記載已甚明確，要無疑義；又該舉發通知確已合法送達受處分人即抗告人
      之事實，抗告人亦無爭執，有抗告人於原審之供承（詳原審卷第三十七頁）及
      國道公路警察局第六警察隊九十一年三月二十五日公警國六刑字第○九一○○
      ○三九六六號函及所附之傳真查詢國內各類掛號查單影本一份二張可佐（詳原
      審卷第二十一頁、第二十三頁）。則抗告人辯稱原處分機關未予陳述意見機會
      云云，即與事實有悖。是原審就抗告人之異議理由雖有部分誤認，惟抗告人違
      規事實明確，原處分機關於程序上亦無何違法，原審因而駁回抗告人之異議，
      核無不合，抗告人仍執陳詞提起抗告，為無理由，應予駁回。
六、據上論結，應依道路交通案件處理辦法第二十六條，刑事訴訟法第四百十二條，
    裁定如主文。
中      華      民      國    九十一    年      八      月     三十     日
                                  臺灣高等法院交通法庭
                                      審判長法  官  黃  瑞  華
                                            法  官  宋      祺
                                            法  官  雷  雯  華
右正本證明與原本無異。
不得再抗告。
                                            書記官  黃  嬿  婉
中      華      民      國      九十一   年     九    月      二        日
